Images du répertoire du notaire Jean Auguste Mirabel-Chambaud pour l'étude XXXVIII
Archives nationales de France
Images du répertoire du notaire Jean Auguste Mirabel-Chambaud pour l'étude XXXVIII
14 août 1840 - 18 mai 1847
MC/RE/XXXVIII/17
Etude XXXVIII; Mirabel-Chambaud, Jean-Auguste
Un registre
Archives nationales de France
Minutes et répertoires: la loi 2008-696 du 15 juillet 2008 relative aux archives a fixé à 75 ans à compter de la date de l'acte, ou à 25 ans à compter de la date du décès de l'intéressé si ce délai est plus bref, le délai de communication des minutes et répertoires des notaires; ce délai est porté à 100 ans à compter de la date de l'acte si le document se rapporte à un mineur (code du Patrimoine, articles L213-2, 4e d et 5e).
Autres documents de l'étude (dossiers de clients, comptabilité...): s'agissant d'archives privées, ces documents sont communicables selon les modalités fixées par le déposant ou le donateur.
Certains documents ne sont pas accessibles sous leur forme originale en raison de leur mauvais état de conservation.
Registre entré aux Archives nationales en 1969.
Le répertoire comporte 283 feuillets et fait partie d'un registre de 320 feuillets de papier manuscrits, hauteur 35 x largeur 24.5 cm. Le registre est en mauvais état. La reliure est fortement endommagée. Le répertoire a été folioté par le notaire.
Registre folioté en 2003 (foliotation non visible à l'écran)
Images des répertoires de l’étude XXXVIII
Archives de l'étude XXXVIII
répertoire d'officier public ministériel
- Répertoire chronologique pour la période du 14 août 1840 au 18 mai 1847, 14 août 1840 - 18 mai 1847; MC/RE/XXXVIII/17
  Le registre contient aussi le répertoire des notaires Eugène Pierre Louveau pour la période du 9 avril au 14 août 1840 et Edouard Watin pour la période du 19 mai au 11 décembre 1847.
  Le répertoire contient les informations suivantes sur sept colonnes, dans un cadre préimprimé: 1. le numéro d'ordre des actes; 2. la date du jour; 3. la nature de l'acte passé en brevet; 4. la nature de l'acte passé en minute; 5. les noms, prénoms et domiciles des parties ainsi que les indications sur la situation et les prix des biens; 6. la date d'enregistrement de l'acte; 7. les droits d'enregistrement.
  Attention: seuls les actes passés en minute sont conservés; les actes mentionnés dans le répertoire comme passés en simple brevet (colonne 3) ne sont pas conservés par les notaires et ne sont donc pas versés au Minutier (ils sont remis aux clients).
  répertoire
  - Liste chronologique des actes pour la période du 14 août au 31 décembre 1840, 14 août - 31 décembre 1840; 14 v°-27 v°; 14 feuillets
  - Liste chronologique des actes pour la période du 2 janvier au 31 décembre 1841, 2 janvier - 31 décembre 1841; 27 v°-62 v°; 36 feuillets
  - Liste chronologique des actes pour la période du 2 janvier au 30 décembre 1842, 2 janvier - 30 décembre 1842; 62 v°-106 v°; 45 feuillets
    - du 2 janvier au 29 juin 1842, 2 janvier - 29 juin 1842; 62 v°-85 r°; 24 feuillets
    - du 1er juillet au 30 décembre 1842, 1er juillet - 30 décembre 1842; 85 r°-106 v°; 22 feuillets
  - Liste chronologique des actes pour la période du 2 janvier au 30 décembre 1843, 2 janvier - 30 décembre 1843; 106 v°-149 r°; 44 feuillets
    - du 2 janvier au 31 mai 1843, 2 janvier - 31 mai 1843; 106 v°-128 r°; 23 feuillets
    - du 1er juin au 30 décembre 1843, 1er juin - 30 décembre 1843; 128 v°-149 r°; 22 feuillets
  - Liste chronologique des actes pour la période du 2 janvier au 31 décembre 1844, 2 janvier - 31 décembre 1844; 149 v°-186 r°; 38 feuillets
  - Liste chronologique des actes pour la période du 3 janvier au 31 décembre 1845, 3 janvier - 31 décembre 1845; 186 r°-233 r°; 48 feuillets
    - du 3 janvier au 30 juin 1845, 3 janvier - 30 juin 1845; 186 r°-211 v°; 26 feuillets
    - du 1er juillet au 31 décembre 1845, 1er juillet - 31 décembre 1845; 211 v°-233 r°; 23 feuillets
  - Liste chronologique des actes pour la période du 2 janvier au 31 décembre 1846, 2 janvier - 31 décembre 1846; 233 v°-276 v°; 44 feuillets
    - du 2 janvier au 30 juin 1846, 2 janvier - 30 juin 1846; 233 v°-258 r°; 26 feuillets
    - du 1er juillet au 31 décembre 1846, 1er juillet - 31 décembre 1846; 258 r°-276 v°; 19 feuillets
  - Liste chronologique des actes pour la période du 2 janvier au 18 mai 1847, 2 janvier - 18 mai 1847; 276 v°-296 v°; 21 feuillets